【裁判字號】    95,裁,2295
【裁判日期】    951019
【裁判案由】    政府採購法
【裁判全文】
最  高  行  政  法  院  裁  定
                                     95年度裁字第02295號
抗  告  人  有志貨運交通有限公司
代  表  人  甲○○
上列抗告人與相對人臺北市立社會教育館間因政府採購法事件，
對於中華民國95年1月25日臺北高等行政法院94年度簡字第824號
裁定提起抗告，本院裁定如下：
    主  文
抗告駁回。
抗告訴訟費用由抗告人負擔。
    理  由
一、按抗告法院認抗告為不合法或無理由者，應為駁回抗告之裁
    定。
二、本件抗告人就相對人辦理之「民國（下同）94年下半年社區
    藝術巡禮活動背板招標」採購案，不服相對人所為之異議處
    理結果，於94年9月2日向臺北市政府提出申訴。惟抗告人提
    出申訴時，未依規定繳納審議費，經臺北市政府以94年9月1
    3日府工三字第09421417300號函通知抗告人於文到7日內繳
    納審議費，逾期未補繳者，不受理其申請。該函業於94年9
    月19日送達抗告人，此有掛號郵件收件回執附於採購申訴卷
    可稽，惟抗告人迄未補繳審議費，採購申訴審議判斷以其申
    訴不合法，不予受理，自無不合。抗告人復對之提起行政訴
    訟，經原裁定以抗告人訴請撤銷異議處理結果及採購申訴審
    議判斷，顯不合法，乃駁回其訴。又以抗告人提起之撤銷訴
    訟既經駁回，則其合併提起之給付訴訟即相對人應償付抗告
    人準備投標、異議及申訴所支出之必需費用暨侵權損害賠償
    計新臺幣（下同）50萬元，即失所附麗，併予駁回在案。
三、抗告人抗告意旨略以：按行政訴訟中，無論何種訴訟類型，
    均應本「不告不理」原則，並禁止「訴外裁判」，否則其裁
    判即屬違背法令。本件抗告人就相對人辦理之「民國94年下
    半年社區藝術巡禮活動背板招標」採購案，其公告預算（採
    購）金額為11萬5,600元，未達公告金額，復不符政府採購
    法第76條要件，得向採購主管機關或採購申訴審議委員會申
    訴。所引臺北市政府94年9月13日府工三字第09421417300號
    函之主旨以抗告人所申請與相對人間因民國94年下半年社區
    藝術巡禮活動背板招標採購申訴乙案，依規定應不予受理本
    申訴案件，其說明五則以按政府採購法第76條及採購申訴審
    議規則第11條規定，請抗告人自行斟酌是否繳交審議費等語
    。並論原裁定「別闢蹊徑」而為「訴外裁判」之違法所在。
    然今原裁定以政府採購法及採購申訴審議收費辦法第3條所
    定「廠商提出申訴時應繳納審議費。其未繳納者，由申訴會
    通知限期補繳；逾期未補繳者，不受理其申請」，實嚴重違
    誤，且難解「認作事實擅作主張」之違法等語。
四、本院查：按「申訴逾越法定期間或不合法定程式者，不予受
    理。但其情形可以補正者，應定期間命其補正；逾期不補正
    者，不予受理。」政府採購法第79條定有明文。次按「廠商
    提出申訴時，應繳納審議費。其未繳納者，由申訴會通知限
    期補繳；逾期未補繳者，不受理其申請。」採購申訴審議收
    費辦法第3條亦有明文。查本件抗告人提出申訴時，未依規
    定繳納審議費，經臺北市政府以94年9月13日府工三字第094
    21417300號函通知抗告人於文到7日內繳納審議費，逾期未
    補繳者，不受理其申請，該函業於94年9月19日送達抗告人
    ，此有掛號郵件收件回執附於採購申訴卷可稽，惟抗告人迄
    未補繳審議費，採購申訴審議判斷以其申訴不合法，不予受
    理，自無不合，原裁定以其提起撤銷訴訟合併提起給付之訴
    ，其起訴為不合法，依行政訴訟法第107條第1項第10款規定
    予以駁回，亦無不合。至抗告意旨所指上開台北市政府94年
    9月13日府工三字第09421417300號函內載「按政府採購法第
    76條及採購申訴審議規則第11條規定，請抗告人自行斟酌是
    否繳交審議費」等語，僅在促請抗告人注意相關法令規定，
    無礙該通知繳費函之意旨，是原裁定並無違誤，其抗告難認
    有理由，應予駁回。
五、依行政訴訟法第104條、民事訴訟法第95條、第78條，裁定
    如主文。
中    華    民    國    95    年    10    月    19    日
                  第四庭審判長法  官  高  啟  燦
                              法  官  林  茂  權
                              法  官  黃  璽  君
                              法  官  楊  惠  欽
                              法  官  林  樹  埔
以  上  正  本  證  明  與  原  本  無  異
中    華    民    國    95    年    10    月    19    日
                              書記官  吳  玫  瑩


司法院資訊處製作；財團法人民間司法改革基金會備份。
